12/5/23, 11:20 AM InfoJobs - CV

InfoJobs

Por leer en Français | French - Business Development Representative B2B



Agente comercial en Yumping.com

CV actualizado el 19/10/2023

Edad: 24 años (02/11/1999)

Carnet de conducir: B

Autónomo: No

, Madrid ✓ Tú pides: Madrid

Nacionalidad: Marruecos

Vehículo propio: No

Género: Mujer

Killer questions

Quelle expérience avez-vous en travaillant au téléphone en français?

J'ai travaillé en tant que account manager à Yumping pour développer le marché français de la plateforme. J'ai dû contacter des entreprises de sports et d'aventures en France pour leur proposer un partenariat B2B et faire le suivi de ces entreprises, dès la première prise de contact jusqu'à la dernière réservation reçue à travers nous. J'ai été ensuite chargée du département entier.



Experiencias

Marzo 2021 - Septiembre 2023 (2 años y 6 meses)

Agente comercial

Yumping.com | Turismo

Privacy - Terms

12/5/23, 11:20 AM InfoJobs - CV

Nivel Empleado/a

Categoría y subcategoría Comercial y ventas: Televenta y marketing telefónico, Comercial

Diciembre 2019 - Octubre 2020 (10 meses)

Webmaster

Grupo Solocal |

Nivel Especialista

A quién reporta reportando a Mando intermedio

Categoría y subcategoría Marketing y comunicación: Técnicas audiovisuales

Estudios

Estudios reglados

MÁSTER

Octubre 2020 - Octubre 2021 (1 año)

Master of Science in Business Administration

ESERP Business School

LICENCIATURA

Noviembre 2019 - Octubre 2020 (11 meses)

Administración y Dirección de Empresas

Toulouse Business School

Conocimientos

Marketing y comunicación Optimización SEO Redacción de contenido

Idiomas

Español Intermedio

Inglés Avanzado
Francés Nativo

Árabe Nativo

Situación laboral y preferencias

Situación laboral No tengo trabajo

Puesto preferido Marketing assistant

12/5/23, 11:20 AM InfoJobs - CV

Jornada preferida Indiferente

Disponibilidad para cambiar de

residencia

Buena

Disponibilidad para viajar Buena

Destinos preferidos Cualquiera